【裁判字號】    96,易,771
【裁判日期】    970130
【裁判案由】    違反就業服務法
【裁判全文】
臺灣雲林地方法院刑事判決               96年度易字第771號
公  訴  人  臺灣雲林地方法院檢察署檢察官
被      告  甲○○
上列被告因違反就業服務法案件，經檢察官提起公訴（96年度偵
字第6030號），被告於準備程序就被訴事實為有罪之陳述，本院
裁定進行簡式審判程序，判決如下：
    主  文
甲○○所犯如附表一所示之罪，均為累犯，各處如附表所示之刑
，應執行有期徒刑陸月，如易科罰金，以新臺幣貳仟元折算壹日
。扣案如附表一所示之物均沒收之。
    事實及理由
一、犯罪事實：
    甲○○前因違反犯妨害風化等案件，經法院判處有期徒刑4
    月，於民國96年01月06日在監服刑完畢出監。甲○○明知外
    國人未經雇主申請許可，不得在中華民國境內工作，竟為賺
    取佣金，意圖營利，於附表二所示各次時間，在雲林縣斗六
    市○○路158 巷2 號居處，媒介其所收留附表二所示無故離
    職之外國人，至雲林縣斗六市、斗南鎮、嘉義縣大林鎮等地
    ，非法為雇主從事馬鈴薯種植、收成等農務工作，外國男子
    每人每日工資新臺幣（下同）900 元、女子每人每日700 元
    ，甲○○從中各抽取佣金200 元，獲取利潤。嗣於96年11月
    16日為調查員持搜索票至其上開住處搜索，查獲上開無故離
    職之外國人，並扣得甲○○所有，用以聯繫雇主、媒介外國
    人非法工作之手機1 支（廠牌NOKIA 、門號0000000000號）
    、記錄外國人工作日數、報酬、費用等事項之估價單3 本、
    札記16紙、帳冊（一）（二）共9 本、記事本（四）內的白
    色冊子1 本等物。
二、認定犯罪事實所憑之證據及理由：
    上開犯罪事實，業據如附表二所示無故離職之外籍勞工
    Kamonlakhon Suchat、Mariati 、Darmawan、Agus Priradi
    Santoso 、Aminah Nining 、Rahayu Khadisun Budi、Edi
    Romansyah 、Supriadi、Imron Rohendi 等人於調查員詢問
    時、檢察官訊問時證陳明確，有其等之詢問筆錄、偵訊筆錄
    在卷可參，並有內政部入出國及移民署外僑入出境資料處理
    系統查詢資料、外勞居留資料查詢明細內容顯示畫面、護照
    影本等在卷可佐。另據阮錦銀即被告同居女人供述明白，有
    詢問筆錄在卷可明。復有被告承租上址之房屋租賃契約書、
    現場查獲照片等附卷可憑。此外，尚有扣案之被告所有、供
    被告聯繫媒介外勞工作之手機1 支（廠牌NOKIA 、門號00
    00000000號）、記錄外國人工作日數、報酬、費用等事項之
    估價單3 本、札記16紙、帳冊（一）（二）共9 本、記事本
    （四）內的白色冊子1 本等物足資佐證。而被告於偵查中對
    容留、媒介外國人工作之情事，已自白不諱，有其自白筆錄
    在卷可詳，其於本院審理時，復對上開犯罪事實為更詳盡之
    自白，核與上述證據資料均相吻合，其自白可以採信。其抽
    取佣金，自有營利意圖。本件事證明確，被告犯行堪以認定
    ，自應依法論科。
三、論罪科刑之理由：
(一)、按就業服務法第43條明文：「除本法另有規定外，外國人未
    經雇主申請許可，不得在中華民國境內工作。」同法第45條
    規定：「任何人不得媒介外國人非法為他人工作。」核被告
    所為，均係犯同法第64條第2 項意圖營利而媒介外國人非法
    為他人工作罪（如附表一所示）。被告如附表二編號2 、3
    及5 、6 所為，分別係一行為媒介2 外國人，為一行為觸犯
    數罪名，乃想像競合犯，各以一罪論。被告如附表二所示時
    間起至查獲時間止，每日媒介各該外國人工作，乃基於單一
    犯罪接續為之，各為接續犯，各以一罪論。被告所犯附表二
    所示5 次犯行（編號2 、3 論以一罪、編號5 、6 論以一罪
    ），犯意個別，應予分論併罰。被告前因違反犯妨害風化等
    案件，經法院判處有期徒刑4 月，於96年01月06日在監服刑
    完畢出監，有臺灣高等法院被告前案紀錄表在卷可參，其於
    5 年內再故意犯本案，均為累犯，依法皆加重其刑。
(二)、本院審酌：被告犯後坦承犯行，態度尚稱良好。被告於短期
    間內多次收留外國人媒介工作，用以抽佣牟利，雖然也照顧
    逃職外國人在台之生計，卻造成國內外籍勞工有恃無恐，逃
    職之人數不斷增加，非但原雇主突然失去幫傭，甚感不便，
    亦使外籍勞工在外流逃，管理上產生漏洞，進而造成本地人
    士的工作機會在不公平競爭下，幾無相同之工作機會，失業
    人口因此增加，被告行為所造成之危害難謂輕微。被告目前
    從事馬鈴薯種植，有正當工作及固定收入，並其他一切情狀
    ，各量處如附表一所示之刑（其易科罰金數額，應以每日20
    00元為適當），並定其應執行刑，再諭知易科罰金折算標準
    。
(三)、扣案之手機1 支（廠牌NOKIA 、門號0000000000號）為供被
    告聯繫媒介外國人工作之物，估價單3 本、札記16紙、帳冊
    （一）（二）共9 本、記事本（四）內的白色冊子1 本等物
    ，則為供被告記錄外國人工作日數、報酬、費用等事項，俾
    利日後拆帳發款之用，均為供被告犯罪所用之物，且皆為被
    告所有，為被告於審判中供明，爰均依法宣告沒收之。至於
    其餘扣案物，經檢視後，均難認與本案有關，被告亦供稱該
    等物件與本案無關連，爰不為沒收之諭知。
四、應適用之法律：
(一)、刑事訴訟法第299 條第1 項前段、第273 條之1 第1 項。
(二)、就業服務法第64條第2項。
(三)、刑法第11條前段、第55條、第47條第1 項、第41條第1 項、
    第51條第5 款、第38條第1 項第2 款。
中    華    民    國    97    年    1     月    30    日
                  刑事第五庭    法  官  侯廷昌
以上正本證明與原本無異。
如不服本判決，應於判決收受後10日內，向本院提出上訴狀（須
附繕本）。
                                書記官  馮善詮
中    華    民    國    97    年    1     月    30    日
附錄法條：
就業服務法第64條
違反第 45 條規定者，處新臺幣 10 萬元以上 50 萬元以下罰鍰
。五年內再違反者，處1 年以下有期徒刑、拘役或科或併科新臺
幣60萬元以下罰金。
意圖營利而違反第 45 條規定者，處 3 年以下有期徒刑、拘役或
科或併科新臺幣 120 萬元以下罰金。
法人之代表人、法人或自然人之代理人、受僱人或其他從業人員
，因執行業務違反第45條規定者，除依前二項規定處罰其行為人
外，對該法人或自然人亦科處各該項之罰鍰或罰金。
就業服務法第45條
任何人不得媒介外國人非法為他人工作。
附表一：
┌──┬───────────────┬──────────────┐
│編號│   罪                    名   │    主  刑  與  從  刑      │
├──┼───────────────┼──────────────┤
│ 1  │意圖營利而違反任何人不得媒介外│處有期徒刑月，如易科罰金，│
│    │國人非法為他人工作之規定      │以新臺幣貳仟元折算壹日。扣案│
│    │                              │手機壹支（廠牌NOKIA 、門號  │
│    │                              │0000000000號）、估價單本、│
│    │                              │札記拾陸紙、帳冊（一）（二）│
│    │                              │共玖本、記事本（四）內的白色│
│    │                              │冊子壹本均沒收之。          │
├──┼───────────────┼──────────────┤
│ 2  │意圖營利而違反任何人不得媒介外│處有期徒刑月，如易科罰金，│
│    │國人非法為他人工作之規定      │以新臺幣貳仟元折算壹日。扣案│
│    │                              │手機壹支（廠牌NOKIA 、門號  │
│    │                              │0000000000號）、估價單本、│
│    │                              │札記拾陸紙、帳冊（一）（二）│
│    │                              │共玖本、記事本（四）內的白色│
│    │                              │冊子壹本均沒收之。          │
├──┼───────────────┼──────────────┤
│ 3  │意圖營利而違反任何人不得媒介外│處有期徒刑月，如易科罰金，│
│    │國人非法為他人工作之規定      │以新臺幣貳仟元折算壹日。扣案│
│    │                              │手機壹支（廠牌NOKIA 、門號  │
│    │                              │0000000000號）、估價單本、│
│    │                              │札記拾陸紙、帳冊（一）（二）│
│    │                              │共玖本、記事本（四）內的白色│
│    │                              │冊子壹本均沒收之。          │
│    │                              │                            │
├──┼───────────────┼──────────────┤
│ 4  │意圖營利而違反任何人不得媒介外│處有期徒刑月，如易科罰金，│
│    │國人非法為他人工作之規定      │以新臺幣貳仟元折算壹日。扣案│
│    │                              │手機壹支（廠牌NOKIA 、門號  │
│    │                              │0000000000號）、估價單本、│
│    │                              │札記拾陸紙、帳冊（一）（二）│
│    │                              │共玖本、記事本（四）內的白色│
│    │                              │冊子壹本均沒收之。          │
│    │                              │                            │
├──┼───────────────┼──────────────┤
│ 5  │意圖營利而違反任何人不得媒介外│處有期徒刑月，如易科罰金，│
│    │國人非法為他人工作之規定      │以新臺幣貳仟元折算壹日。扣案│
│    │                              │手機壹支（廠牌NOKIA 、門號  │
│    │                              │0000000000號）、估價單本、│
│    │                              │札記拾陸紙、帳冊（一）（二）│
│    │                              │共玖本、記事本（四）內的白色│
│    │                              │冊子壹本均沒收之。          │
│    │                              │                            │
├──┼───────────────┼──────────────┤
│ 6  │意圖營利而違反任何人不得媒介外│處有期徒刑月，如易科罰金，│
│    │國人非法為他人工作之規定      │以新臺幣貳仟元折算壹日。扣案│
│    │                              │手機壹支（廠牌NOKIA 、門號  │
│    │                              │0000000000號）、估價單本、│
│    │                              │札記拾陸紙、帳冊（一）（二）│
│    │                              │共玖本、記事本（四）內的白色│
│    │                              │冊子壹本均沒收之。          │
│    │                              │                            │
├──┼───────────────┼──────────────┤
│ 7  │意圖營利而違反任何人不得媒介外│處有期徒刑月，如易科罰金，│
│    │國人非法為他人工作之規定      │以新臺幣貳仟元折算壹日。扣案│
│    │                              │手機壹支（廠牌NOKIA 、門號  │
│    │                              │0000000000號）、估價單本、│
│    │                              │札記拾陸紙、帳冊（一）（二）│
│    │                              │共玖本、記事本（四）內的白色│
│    │                              │冊子壹本均沒收之。          │
│    │                              │                            │
└──┴───────────────┴──────────────┘
附表二
┌─┬────────┬────────────┬─────────┐
│編│外國人姓名、國籍│來臺原工作地點及受雇職務│被告甲○○媒介外國│
│號│                │                        │人為他雇主工作時間│
├─┼────────┼────────────┼─────────┤
│  │Kamonlakhon     │在桃園縣觀音鄉○○路○ 段│                  │
│1 │Suchat          │943 號擔任技工          │96年10月下旬某日起│
│  │（泰國籍）      │                        │                  │
├─┼────────┼────────────┼─────────┤
│  │Mariati         │在雲林縣斗六市○○路    │                  │
│2 │（印尼籍）      │112-20號擔任監護        │96年11月03日      │
│  │                │                        │                  │
├─┼────────┼────────────┼─────────┤
│  │Darmawan        │在桃園縣大園鄉內海村民  │                  │
│3 │（印尼籍）      │權路5號擔任技工         │96年11月03日      │
│  │                │                        │                  │
├─┼────────┼────────────┼─────────┤
│  │Agus Priradi    │                        │                  │
│4 │Santoso         │在金聯成2號漁船擔任船員 │96年11月04日      │
│  │（印尼籍）      │                        │                  │
├─┼────────┼────────────┼─────────┤
│  │Aminah Nining   │在臺中縣太平市○○路○ 段│                  │
│5 │（印尼籍）      │206號擔任監護           │96年11月05日      │
│  │                │                        │                  │
├─┼────────┼────────────┼─────────┤
│  │Rahayu Khadisun │在臺中縣東勢鎮○○街95號│                  │
│6 │Budi            │擔任監護                │96年11月05日      │
│  │（印尼籍）      │                        │                  │
├─┼────────┼────────────┼─────────┤
│  │Edi Romansyah   │在前鎮漁港元發16號漁船擔│                  │
│7 │（印尼籍）      │任船員                  │96年11月06日      │
│  │                │                        │                  │
├─┼────────┼────────────┼─────────┤
│  │Supriadi        │在前鎮漁港元發16號漁船擔│                  │
│8 │（印尼籍）      │任船員                  │96年11月09日      │
│  │                │                        │                  │
├─┼────────┼────────────┼─────────┤
│  │Imron Rohendi   │在金豐榮168 號漁船擔任船│                  │
│9 │（印尼籍）      │員                      │96年11月14日      │
│  │                │                        │                  │
└─┴────────┴────────────┴─────────┘


司法院資訊處製作；財團法人民間司法改革基金會備份。
